【裁判字號】    99,交聲,744
【裁判日期】    990812
【裁判案由】    聲明異議
【裁判全文】
臺灣彰化地方法院交通事件裁定         99年度交聲字第744號
原處分機關  交通部公路總局臺中區監理所彰化監理站
異  議  人
即受處分人  榮信交通股份有限公司
法定代理人  甲○○
上列異議人即受處分人因違反道路交通管理處罰條例案件，對於
交通部公路總局臺中區監理所彰化監理站於民國99年7 月9 日所
為彰監四字第裁64-HE0000000、64-HE0000000號處分，聲明異議
，本院合併裁定如下：
    主  文
原處分均撤銷。
榮信交通股份有限公司汽車所有人，於汽車裝載時，裝載整體物
品有超寬、超高、超重而未隨車攜帶臨時通行證，處罰鍰新臺幣
仟元，記汽車違規紀錄壹次。
榮信交通股份有限公司汽車所有人，於汽車裝載時，裝載整體物
品有超寬、超高、超重而未隨車攜帶臨時通行證，處罰鍰新臺幣
仟元，記汽車違規紀錄壹次。
    理  由
一、異議意旨略以：本公司張欣屏、陳立昆於民國99年5 月27日
    自中國貨櫃場託運40呎進口櫃，行經大肚鄉○○路段，分別
    遭追分派出所警員黃一志、莊振益攔檢，押往福懋油脂過磅
    ，本公司之曳引車、隨車都備有監理站核發之「42噸進出口
    貨櫃超重臨時通行證」，舊有通行證之有效日期98年11月12
    日至99年5 月12日止，新核發之通行證於99年5 月20日生效
    ，舉發日期卻是99年5 月27日。本公司向來奉公守法，都按
    時申請通行證，此次時間差乃是因適逢月底，本公司工作量
    大增，導致司機無法在第一時間拿取新證，以致遭罰緩，望
    請法官能體恤司機賺錢辛苦不易，從輕量刑。依進出口超重
    貨櫃臨時通行規定，本車總聯結重都在42噸以下，無超重超
    載問題，因此違規事項也並不成立，為此向法院聲明異議，
    請求撤銷原處分等語。
二、經查：
  (一)按汽車裝載時，裝載整體物品有超重、超長、超寬、超高情
    形，而未隨車攜帶臨時通行證或未依規定路線、時間行駛者
    ，處新臺幣（下同）3,000 元以上9,000 元以下罰鍰，並責
    令改正或禁止通行；前項各款情形，應歸責於汽車所有人時
    ，依前項處汽車所有人罰鍰及記該汽車違規紀錄1 次，道路
    交通管理處罰條例第30條第1 項第1 款、第2 項定有明文。
    又交通法庭為聲明異議雖無理由，而原處分不當或違法者，
    應以裁定將原處分經聲明異議之部分撤銷，並自為裁定，道
    路交通案件處理辦法第20條前段規定甚明。
  (二)次按「貨車裝載整體物品有左列情形之一者，應填具申請書
    ，繪製裝載圖，向起運地或車籍所在地公路監理機關申請核
    發臨時通行證，憑證行駛。一、裝載整體物品之長度、高度
    、寬度超過前條之規定者。二、裝載整體物品之軸重、總重
    量或總聯結重量超過第38條第1 項第2 款、第3 款限制者。
    」，道路交通安全規則第80條第1 項定有明文。故若貨車載
    運之貨物屬於整體物品者，因無法分割或分開裝載，其長度
    、高度、寬度、重量當易超過法令限制，雖依法本不應准其
    在道路上行駛，然為顧全民間有載運整體物品之需求，並兼
    顧民眾行車安全，乃設有若干載運之標準，在符合上開標準
    下，監理機關始核發臨時通行證，讓貨車得以憑證行駛。
  (三)本件異議人所有車牌號碼895-KB、KT-335號營業貨運曳引車
    於遭舉發違規當時，車上均係載40呎貨櫃，且有「載貨櫃總
    重41.43 公噸，核重35公噸，超重6.43公噸」、「（貨櫃）
    載運塑膠物品經地磅磅重總重41.27 公噸，核重35公噸，超
    重6 公噸」之事實等情，有外銷裝運資料明細表、中國貨櫃
    運輸股份有限公司貨櫃交替驗收單、臺中縣警察局舉發違反
    道路交通管理事件通知單、福懋油脂股份有限公司地磅紀錄
    單各2 紙及本院電話記錄表1 紙分別附卷可稽，復為異議人
    所不爭執，則異議人所有上開車輛於裝載整體物品有超重之
    情形，堪可確定。
  (四)至異議人辯稱上開二營業貨運曳引車均已取得新核發之「42
    噸進出口貨櫃超重臨時通行證」，有效日期自99年5 月20日
    至99年11月20日止，本二件違規舉發日99年5 月27日均在該
    等臨時通行證有效期間內，而上開二營業貨運曳引車遭舉發
    時總重均未逾42公噸，違規應不存在可言等語，固據異議人
    提出通行證號碼分別為64A00000000 號及64A00000000 號之
    進出口貨櫃超重臨時通行證影本各1 紙為證，且與福懋油脂
    股份有限公司地磅紀錄單所顯示之測得重量相符，堪信為真
    實。惟異議人於異議狀中復自承：「..此次時間差乃是因適
    逢月底，本公司工作量大增，導致司機無法在第一時間拿取
    新證，以致遭罰緩..」等語，則異議人雖已向公路監理機關
    申請臨時通行證，並經核准發給在案，但異議人之司機張欣
    屏、陳立昆於99年5 月27日係未攜帶臨時通行證，即載運上
    揭貨櫃行駛於公路之事實，當無可疑。
三、綜上，異議人所屬司機載運貨櫃總重既未逾各該營業貨運曳
    引車之進出口貨櫃超重臨時通行證所核准之總重42公噸，即
    應無超重之違規。是核異議人之行為，應均係構成道路交通
    管理處罰條例第30條第1 項第1 款前段之汽車裝載整體物品
    有超重、超寬、超高情形而未隨車攜帶臨時通行證之違規，
    而非道路交通管理處罰條例第29條之2 第3 項所定之汽車裝
    載貨物超過核定重量之違規。是原處分機關均以異議人汽車
    裝載整體物品有超重情形，各裁處異議人罰緩17,000元，並
    各記違規紀錄1 次，即有未洽。從而，異議人之異議雖無理
    由，然原處分既有前開違誤，自應由本院依道路交通案件處
    理辦法第20條前段之規定，撤銷原二處分，並分別自為裁定
    如主文第2 、3 項所示，以資適法。
四、據上論斷，應依道路交通管理處罰條例第87條第2 項、道路
    交通案件處理辦法第19條、第20條前段，裁定如主文。
中    華    民    國    99    年    8     月    12    日
                  交通法庭    法  官  吳永梁
以上正本證明與原本無異。
如不服本裁定，應於裁定送達後五日內向本院提出抗告狀(須附
抗告狀繕本 )。
中    華    民    國    99    年    8     月    12    日
                              書記官  許原嘉

司法院資訊處製作；財團法人民間司法改革基金會備份。
